【裁判字號】    99,簡上,25
【裁判日期】    991013
【裁判案由】    恐嚇取財
【裁判全文】
臺灣臺南地方法院刑事判決              99年度簡上字第25號
上  訴  人  臺灣臺南地方法院檢察署檢察官
被      告  丁○○
選任辯護人  林永發律師
上列上訴人因被告恐嚇取財案件，不服本院中華民國98年11月25
日98年度簡字第2840號第一審判決（聲請簡易判決處刑案號：98
年度偵字第10959、10960號），提起上訴，暨檢察官移送併辦（
偵查案號：臺灣臺南地方法院檢察署98年度偵字第16900號、臺
灣高雄地方法院檢察署98年度偵字第34370號），本院管轄之第
二審合議庭判決如下：
    主  文
原判決撤銷。
丁○○幫助共同意圖為自己不法之所有，以恐嚇使人將本人之物
交付，處有期徒刑肆月，如易科罰金，以新臺幣壹仟元折算壹日
。
    事  實
一、丁○○明知一般人收購他人行動電話門號SIM卡使用之行徑
    ，常係為遂行財產犯罪之需要，以使相關犯行不易遭人追查
    ，而可預見將自己或他人之行動電話門號SIM卡提供予他人
    使用，將可能遭犯罪集團利用作為犯罪工具，竟猶基於幫助
    他人犯恐嚇取財罪之不確定故意，於民國97年9月17日，先
    後帶同其不知情之父親李聖德前往臺灣大哥大股份有限公司
    佳里光復特約服務中心及統一超商股份有限公司新北中門市
    ，以李聖德名義申辦0000000000號及0000000000號行動電話
    門號後，隨即於同年月18日至19日間之某時，在臺南車站附
    近，將上開2個門號之SIM卡均交付予綽號「忠仔」之真實姓
    名、年籍均不詳之成年男子（下稱「忠仔」）使用，以此方
    法幫助他人從事犯罪。嗣「忠仔」與其所屬犯罪集團成員取
    得上開門號之SIM卡後，即共同意圖為自己不法所有，而基
    於恐嚇取財之犯意聯絡，先以不詳手法捕獲附表編號1至17
    所示鴿主丙○○、壬○○、乙○○、戊○○、丑○○、巳○○、己○○、庚○○、卯○○、辛○○、午○○、寅○○、
    未○○、甲○○、癸○○、辰○○、子○○飼養之賽鴿後，
    由犯罪集團內不詳成員陸續於附表編號1至17所示之時間，
    分別以上開門號0000000000號或0000000000號行動電話撥打
    電話或傳送電話簡訊予附表編號1至17所示之鴿主丙○○、
    壬○○、乙○○、戊○○、丑○○、巳○○、己○○、庚○○、卯○○、辛○○、午○○、寅○○、未○○、甲○○、
    癸○○、辰○○、子○○，恫稱該等鴿主所飼養之賽鴿現在
    渠等手中，若未依指示匯款將無法領回該等賽鴿等語，致附
    表編號1至17所示之鴿主丙○○、壬○○、乙○○、戊○○
    、丑○○、巳○○、己○○、庚○○、卯○○、辛○○、午
    ○○、寅○○、未○○、甲○○、癸○○、辰○○、子○○
    均因而心生畏懼，而依指示先後於附表編號1至17所示之匯
    款時間，匯入如附表編號1至17所示金額之款項至附表編號1
    至17所示之帳戶內。嗣因丙○○、壬○○、乙○○、戊○○
    、丑○○、巳○○、己○○、庚○○、卯○○、辛○○、午
    ○○、寅○○、未○○、甲○○、癸○○、辰○○、子○○
    受害後報警處理，始為警循線查悉上情。
二、案經乙○○、戊○○、丑○○、巳○○、己○○、庚○○、
    卯○○、辛○○、寅○○、未○○、甲○○、癸○○訴由高
    雄縣政府警察局移送臺灣高雄地方法院檢察署呈請臺灣高等
    法院檢察署檢察長令轉臺灣臺南地方法院檢察署檢察官偵查
    後聲請以簡易判決處刑，及高雄縣政府警察局岡山分局報告
    臺灣高雄地方法院檢察署呈請臺灣高等法院檢察署檢察長令
    轉臺灣臺南地方法院檢察署檢察官偵查後移送併辦，暨子○○訴由高雄市政府警察局三民第二分局報告臺灣高雄地方法
    院檢察署檢察官偵查後移送併辦。
    理  由
一、關於證據能力之認定：
  (一)本件以下所引用具傳聞證據性質之供述證據，除證人辰○○
    於偵查中具結後向檢察官所為之陳述，業經具結且無顯不可
    信之情形存在，依刑事訴訟法第159條之1第2項規定，具備
    證據能力外；其餘之供述證據，因檢察官、被告丁○○及其
    選任辯護人於本案言詞辯論終結前，均未爭執其證據能力，
    本院審酌前開證據之作成或取得之狀況，並無非法或不當取
    證之情事，且亦無顯不可信之情況，復經本院於審判期日就
    上開證據依法進行調查、辯論，依刑事訴訟法第159條之5規
    定，均具有證據能力。
  (二)又卷附行動電話門號申請書、通聯調閱查詢單、通聯紀錄等
    相關資料，及郵政國內匯款單據、高雄縣燕巢鄉農會匯款回
    條、郵政自動櫃員機交易明細表等匯款單據資料，與帳戶提
    供人黃英琮、魏再福、黃家偉及曹建中所提供之如附表編號
    1至17所示帳戶之開戶基本資料及交易明細紀錄等書證資料
    ，均非屬傳聞證據，其取得復均未違反法定程序，亦均得作
    為證據，先予敘明。
二、又按被告於第二審經合法傳喚，無正當之理由不到庭者，得
    不待其陳述，逕行判決；對於簡易判決處刑不服而上訴者，
    得準用上開規定，刑事訴訟法第371條、第455條之1第3項分
    別定有明文。本件被告經本院將99年9月29日之審理期日傳
    票郵寄至其於本院準備程序中陳明之住所地即高雄縣鳳山市
    ○○路149巷6之1號，與其於本院準備程序中陳明之居所地
    即臺南市安南區○○○街15號，均因郵差未會晤被告本人及
    被告之同居人或受僱人，而於99年9月1日分別將該送達文書
    寄存於轄區派出所，於同年月13日生送達被告之效力等情，
    有送達證書2張在卷可稽（本院卷第128頁、第130頁），足
    認被告經合法傳喚，無正當理由未到庭，爰不待其陳述，逕
    行判決，亦先敘明。
三、上揭犯罪事實，業經被告於本院準備程序供承不諱，且如附
    表編號1至17所示被害人丙○○、壬○○、乙○○、戊○○
    、丑○○、巳○○、己○○、庚○○、卯○○、辛○○、午
    ○○、寅○○、未○○、甲○○、癸○○、辰○○、子○○
    確因遭恫嚇而曾分別於附表編號1至17所示之匯款時間，匯
    入如附表編號1至17所示金額之款項至附表編號1至17所示帳
    戶內之事實，已據證人即被害人丙○○、壬○○、乙○○、
    戊○○、丑○○、巳○○、己○○、庚○○、卯○○、辛○○、午○○、寅○○、未○○、甲○○、癸○○、子○○於
    警詢中及證人辰○○於警詢、偵查中均指證歷歷（警(一)卷即
    高雄縣政府警察局高縣警刑偵二移字第0980071328號卷第39
    至44頁、第46至48頁、第50至55頁、第59至64頁、第67至69
    頁、第71至73頁、第75至77頁、第79至81頁、第87至89頁、
    第92至97頁、第107至109頁、第123至125頁，警(三)卷即高雄
    縣政府警察局岡山分局高縣岡警偵移字第0970013946號卷第
    1至3頁，警(四)卷即高雄市政府警察局三民第二分局高市警三
    二分偵字第0980033984號卷第43頁正反面，臺灣高雄地方法
    院檢察署98年度偵字第7553號卷第39頁），亦有證人丙○○
    、壬○○、乙○○、戊○○、巳○○、己○○、庚○○、卯
    ○○、辛○○、午○○、寅○○、未○○、甲○○、癸○○
    提出之郵政國內匯款單據各1張，及證人丑○○提出之郵政
    國內匯款單據2張、證人辰○○提出之高雄縣燕巢鄉農會匯
    款回條1張、證人子○○提出之郵政自動櫃員機交易明細表1
    張在卷可證（警(一)卷第45頁、第49頁、第56至58頁、第65頁
    、第70頁、第74頁、第78頁、第82頁、第90至91頁、第98頁
    、第110頁、第126頁、第147頁、第178頁，警(三)卷第7頁，
    警(四)卷第44頁），並經證人即帳戶提供人黃英琮、魏再福、
    黃家偉於警詢中及證人曹建中於偵查中自承曾分別將如附表
    編號1至17所示之各該帳戶交付予他人使用等情明確（警(一)
    卷第7至12頁、第16至19頁，警(三)卷第11至13頁，臺灣高雄
    地方法院檢察署98年度偵字第34370號卷第6至7頁），復有
    證人黃英琮之中華郵政股份有限公司大樹九曲堂郵局帳號00
    000000000000號帳戶之開戶基本資料及交易明細紀錄、證人
    魏再福之中華郵政股份有限公司大樹郵局帳號000000000000
    00號帳戶之開戶基本資料及交易明細紀錄、證人黃家偉之上
    海商業儲蓄銀行鳳山分行帳號00000000000000號帳戶之開戶
    基本資料及交易明細紀錄，與證人曹建中之中華郵政股份有
    限公司大樹九曲堂郵局帳號00000000000000號帳戶之開戶基
    本資料及交易明細紀錄各1份存卷可考（警(一)卷第132至134
    頁、第138至140頁，警(二)卷即高雄市政府警察局苓雅分局高
    市警苓分偵字第0980004905號第19至21頁，警(三)卷第21至25
    頁，警(四)卷第50至52頁）。又上開門號0000000000號及0000
    000000號行動電話確係被告帶同其不知情之父親李聖德至通
    訊行，以李聖德之名義申請乙節，則經證人李聖德於警詢、
    偵查中陳述綦詳（警(一)卷第20至22頁，警(二)卷第9至11頁，
    警(四)卷第12至13頁，臺灣臺南地方法院檢察署98年度偵緝字
    第1162號卷第22至23頁，偵(一)卷即同署98年度偵字第10959
    號卷第18至19頁，偵(二)卷即同署98年度偵字第10960號卷第
    12至13頁），且有門號0000000000號、0000000000號行動電
    話之基本資料查詢結果及申請書各1份附卷可稽（警(一)卷第
    152頁，警(四)卷第14頁，偵(一)卷第9至10頁、第12至14頁、第
    22頁，偵(二)卷第7至8頁）；另上開門號0000000000號及0000
    000000號行動電話曾為犯罪集團於恫嚇證人丙○○、壬○○
    、乙○○、戊○○、丑○○、巳○○、己○○、庚○○、卯
    ○○、辛○○、午○○、寅○○、未○○、甲○○、癸○○
    、辰○○、子○○交付財物時用以為聯繫工具乙情，則有卷
    附門號0000000000號行動電話之通聯記錄、證人戊○○持用
    之門號0000000000號行動電話於97年9月25日之通聯紀錄、
    證人子○○持用之門號0000000000號行動電話於97年10月9
    日之通聯紀錄各1份可資佐證（警(一)卷第153至156頁、第160
    至170頁，警(二)卷第23至26頁，警(三)卷第32至34頁，警(四)卷
    第46至48頁，本院卷第33至36頁、第36至42頁），亦經證人
    丙○○、戊○○、癸○○、辰○○、子○○於警詢中證述甚
    詳（警(一)卷第42-1頁、第54頁、第97頁，警(三)卷第2頁，警
    (四)卷第43頁反面、第45頁），復有證人子○○提供之簡訊照
    片1張可供參佐（警(四)卷第44頁）。是綜上證據，堪認被告
    上開任意性之自白，確與事實相符，堪以採信；本件事證明
    確，被告上開犯行洵堪認定，應予依法論科。
四、按刑法上之幫助犯，係對於犯罪與正犯有共同之認識，而以
    幫助之意思，對於正犯資以助力，而未參與實施犯罪之行為
    者而言（最高法院75年度臺上字第1509號、84年度臺上字第
    5998號、第6475號及88年度臺上字第1270號判決意旨參照）
    ；故如未參與實施犯罪構成要件之行為，且係出於幫助之意
    思提供助力，即屬幫助犯，而非共同正犯。查本件犯罪集團
    ，意圖為自己不法之所有，蒐集他人行動電話門號之SIM卡
    ，並以此先後撥打電話或傳送電話簡訊予被害人丙○○、壬○○、乙○○、戊○○、丑○○、巳○○、己○○、庚○○
    、卯○○、辛○○、午○○、寅○○、未○○、甲○○、癸○○、辰○○、子○○，以該等被害人所飼養之賽鴿遭捕獲
    ，如不依指示匯款將無法領回賽鴿等語恫嚇上開各被害人，
    致被害人丙○○、壬○○、乙○○、戊○○、丑○○、巳○○、己○○、庚○○、卯○○、辛○○、午○○、寅○○、
    未○○、甲○○、癸○○、辰○○、子○○均因心生畏懼而
    依指示匯款至指定之帳戶，以此方式恐嚇上開各被害人交付
    財物得逞，核該犯罪集團所為均係犯刑法第346條第1項之恐
    嚇取財罪。被告與該犯罪集團成員中綽號「忠仔」之姓名、
    年籍不詳之成年男子聯絡交付行動電話門號SIM卡等物事宜
    ，該名男子與犯罪集團各成員間就上開恐嚇取財犯行，應有
    犯意聯絡及行為分擔，為共同正犯；而本件被告基於幫助之
    犯意，提供上開0000000000號及0000000000號行動電話門號
    SIM卡予上開犯罪集團成員使用，雖使該犯罪集團得以此為
    犯罪工具，以言語恫嚇使被害人心生畏懼，並因而交付款項
    ，而得遂其犯行，惟並無相當證據證明被告有參與上述恐嚇
    取財犯行之構成要件行為，僅係對該犯罪集團上述共同恐嚇
    取財之犯行提供助力，是核被告所為，係犯刑法第30條第1
    項前段、同法第346條第1項之幫助恐嚇取財罪。又被告以1
    個交付上開0000000000號及0000000000號行動電話門號SIM
    卡之行為，幫助犯罪集團成員分別遂行恫嚇被害人丙○○、
    壬○○、乙○○、戊○○、丑○○、巳○○、己○○、庚○○、卯○○、辛○○、午○○、寅○○、未○○、甲○○、
    癸○○、辰○○、子○○使伊等交付財物之犯行得逞，係以
    1個行為幫助17次恐嚇取財犯行，為想像競合犯，應依刑法
    第55條之規定，從一重之幫助恐嚇取財罪處斷；臺灣臺南地
    方法院檢察署檢察官以98年度偵字第16900號及臺灣高雄地
    方法院檢察署檢察官以98年度偵字第34370號移送併辦部分
    ，其犯罪事實分別為被告提供0000000000號行動電話門號之
    SIM卡供犯罪集團成員作為聯絡工具聯繫被害人辰○○，而
    以如不依指示匯款將無法領回所飼養之賽鴿等語恐嚇被害人
    辰○○，使被害人辰○○心生畏懼，依指示將附表編號16所
    示之款項匯入附表編號16所示之帳戶，恫嚇被害人辰○○交
    付財物得逞，及被告提供0000000000號行動電話門號SIM卡
    供犯罪集團成員作為聯絡工具聯繫被害人子○○，而以如不
    依指示匯款將無法領回所飼養之賽鴿等語恐嚇被害人子○○
    ，使被害人子○○心生畏懼，依指示將附表編號17所示之款
    項匯入附表編號17所示之帳戶，恫嚇被害人子○○交付財物
    得逞（臺灣高雄地方法院檢察署檢察官98年度偵字第34370
    號併辦意旨書原記載被害人為黃清彥等15人，業經檢察官以
    99年度蒞字第8014號補充理由書具狀減縮犯罪事實為被害人
    子○○1人），經核上開移送併辦部分與聲請簡易判決處刑
    書所載之犯罪事實均具有上述想像競合犯之裁判上一罪關係
    ，本院自應予以審理，併予敘明。再被告以幫助他人犯罪之
    意思而參與犯罪構成要件以外之行為，為恐嚇取財罪之幫助
    犯，依刑法第30條第2項之規定，得按正犯之刑度，減輕其
    刑。
五、原審以被告提供上開2個行動電話門號之SIM卡予他人使用，
    致犯罪集團成員得持以作為犯罪工具，恫嚇如附表編號1至
    15所示之被害人丙○○、壬○○、乙○○、戊○○、丑○○
    、巳○○、己○○、庚○○、卯○○、辛○○、午○○、寅
    ○○、未○○、甲○○、癸○○，使該等被害人依指示交付
    財物，罪證明確，而予以論罪科刑，固非無見；惟原判決未
    及審酌上開檢察官移送併辦之部分，即有未洽，檢察官以原
    判決未及斟酌上開移送併辦部分之事實為由提起上訴，為有
    理由，且原判決既有前開不當之處，要屬無可維持，自應由
    本院予以撤銷改判。爰審酌被告前已曾因其出售帳戶資料供
    詐騙集團使用之幫助詐欺取財犯行，經臺灣高雄地方法院以
    93年度訴字第762號判決判處罪刑確定，並已執行完畢（不
    構成累犯），有該等判決書及其臺灣高等法院被告前案紀錄
    表在卷可參，竟仍不思戒慎行事，復交付行動電話門號SIM
    卡供他人作為不法目的使用，助長犯罪活動之發生，並因此
    增加被害人事後向幕後犯罪集團成員追償及刑事犯罪偵查之
    困難，且確因其行為使犯罪集團成員得以遂行恫嚇如附表編
    號1至17所示之被害人使之交付財物之恐嚇取財犯行，殊為
    不該，惟念被告犯後終能於本院準備程序中坦承犯行，非無
    悔意，暨被告之學歷、智識程度、家庭生活狀況等一切情狀
    ，量處如主文第2項所示之刑，並諭知易科罰金之折算標準
    ，以資懲儆。
六、末按共同正犯因相互間利用他人之行為，以遂行其犯意之實
    現，本於責任共同之原則，有關沒收部分，對於共犯間供犯
    罪所用之物，自均應為沒收之諭知，惟幫助犯僅係對於犯罪
    構成要件以外行為為加工，並無共同犯罪之意思，自不適用
    該責任共同原則，對於正犯所有供犯罪所用之物或因犯罪所
    得之物，亦為沒收之諭知（最高法院91年度臺上字第5583號
    、89年度臺上字第6946號判決意旨參照）。本件被告將上開
    0000000000號及0000000000號行動電話門號之SIM卡均交付
    予「忠仔」等犯罪集團成員使用，是上開物品自已為該犯罪
    集團所有，揆諸前開說明，本案被告既為幫助犯而不適用責
    任共同之原則，爰不就上開物品併為沒收之諭知，附此敘明
    。
據上論斷，應依刑事訴訟法第455條之1第1項、第3項、第371條
、第369條第1項前段、第364條、第299條第1項前段，刑法第30
條第1項前段、第2項、第346條第1項、第55條、第41條第1項前
段，刑法施行法第1條之1第1項、第2項前段，判決如主文。
本案經檢察官申○○到庭執行職務
中    華    民    國    99    年    10    月    13    日
                  刑事第七庭  審判長  法  官   林逸梅
                                      法  官   莊政達
                                      法  官   蔡盈貞
以上正本證明與原本無異。
不得上訴。
                                      書記官   陳玉芬
中    華    民    國    99    年    10    月    13    日
附錄論罪科刑法條：
中華民國刑法第346條第1項
（恐嚇取財得利罪）
意圖為自己或第三人不法之所有，以恐嚇使人將本人或第三人之
物交付者，處6月以上5年以下有期徒刑，得併科1千元以下罰金
。
附表：
┌──┬────┬───────┬──────┬──────┬───────────┬─────┐
│編號│被害人  │犯罪集團持以供│被害人接獲恐│被害人匯款時│被害人將款項匯入之帳戶│被害人匯款│
│    │（鴿主）│犯罪用之相關行│嚇電話或簡訊│間          │                      │之金額    │
│    │        │動電話門號    │之時間      │            │                      │（新臺幣）│
├──┼────┼───────┼──────┼──────┼───────────┼─────┤
│ 1  │丙○○  │0000000000號等│97年9月24日 │97年9月25日 │黃英琮所有之中華郵政股│2,535元   │
│    │        │行動電話      │晚間8時許、8│中午12時46分│份有限公司大樹九曲堂郵│          │
│    │        │              │時32分許    │許          │局帳號00000000000000號│          │
│    │        │              │            │            │帳戶。                │          │
│    │        │              │            │            │（黃英琮所涉幫助恐嚇取│          │
│    │        │              │            │            │財犯行另經臺灣高雄地方│          │
│    │        │              │            │            │法院判決。）          │          │
├──┼────┼───────┼──────┼──────┼───────────┼─────┤
│ 2  │壬○○  │同上。        │97年9月24日 │97年9月25日 │同上。                │6,000元   │
│    │        │              │晚間8時許、9│下午4時25分 │                      │          │
│    │        │              │月25日下午4 │許          │                      │          │
│    │        │              │時8分許     │            │                      │          │
├──┼────┼───────┼──────┼──────┼───────────┼─────┤
│ 3  │乙○○  │同上。        │97年9月24日 │97年9月26日 │同上。                │3,035元   │
│    │        │              │晚間8時許、8│上午9時51分 │                      │          │
│    │        │              │時36分許、同│許          │                      │          │
│    │        │              │年月25日晚間│            │                      │          │
│    │        │              │9時11分許   │            │                      │          │
├──┼────┼───────┼──────┼──────┼───────────┼─────┤
│ 4  │戊○○  │同上。        │97年9月25日 │97年9月25日 │同上。                │11,000元  │
│    │        │              │上午10時18分│中午12時37分│                      │          │
│    │        │              │許、        │許          │                      │          │
├──┼────┼───────┼──────┼──────┼───────────┼─────┤
│ 5  │丑○○  │同上。        │97年9月25日 │97年9月25日 │同上。                │10,015元  │
│    │        │              │上午11時許、│中午12時41、│                      │          │
│    │        │              │中午12時22分│42分許      │                      │          │
│    │        │              │許          │            │                      │          │
├──┼────┼───────┼──────┼──────┼───────────┼─────┤
│ 6  │巳○○  │同上。        │97年9月25日 │97年9月25日 │同上。                │3,035元   │
│    │        │              │上午11時許、│中午12時46分│（巳○○以其妹盧星燁名│          │
│    │        │              │中午12時27分│許          │義匯款。）            │          │
│    │        │              │許          │            │                      │          │
├──┼────┼───────┼──────┼──────┼───────────┼─────┤
│ 7  │己○○  │同上。        │97年9月25日 │97年9月25日 │同上。                │2,515元   │
│    │        │              │上午11時許、│中午12時53分│                      │          │
│    │        │              │中午12時26分│許          │                      │          │
│    │        │              │許          │            │                      │          │
├──┼────┼───────┼──────┼──────┼───────────┼─────┤
│ 8  │庚○○  │同上。        │97年9月25日 │97年9月25日 │同上。                │6,010元   │
│    │        │              │上午11時許、│中午12時57分│                      │          │
│    │        │              │中午12時32分│許          │                      │          │
│    │        │              │許          │            │                      │          │
├──┼────┼───────┼──────┼──────┼───────────┼─────┤
│ 9  │卯○○  │同上。        │97年9月25日 │97年9月25日 │同上。                │6,000元   │
│    │        │              │上午11時許、│下午1時16分 │                      │          │
│    │        │              │中午12時25分│許          │                      │          │
│    │        │              │許          │            │                      │          │
├──┼────┼───────┼──────┼──────┼───────────┼─────┤
│ 10 │辛○○  │同上。        │97年9月25日 │97年9月25日 │同上。                │3,000元   │
│    │        │              │中午12時許、│下午1時10分 │                      │          │
│    │        │              │12時25分許  │許          │                      │          │
├──┼────┼───────┼──────┼──────┼───────────┼─────┤
│ 11 │午○○  │同上。        │97年9月25日 │97年9月25日 │同上。                │3,004元   │
│    │        │              │中午12時許、│下午1時28分 │                      │          │
│    │        │              │12時32分許  │許          │                      │          │
├──┼────┼───────┼──────┼──────┼───────────┼─────┤
│ 12 │寅○○  │同上。        │97年9月25日 │97年9月25日 │同上。                │3,010元   │
│    │        │              │中午12時許、│下午4時42分 │（寅○○以其配偶梁淑雯│          │
│    │        │              │下午4時30分 │許          │名義匯款。）          │          │
│    │        │              │許          │            │                      │          │
├──┼────┼───────┼──────┼──────┼───────────┼─────┤
│ 13 │未○○  │同上。        │97年9月25日 │97年9月25日 │同上。                │2,530元   │
│    │        │              │中午12時32分│下午1時24分 │                      │          │
│    │        │              │許          │許          │                      │          │
├──┼────┼───────┼──────┼──────┼───────────┼─────┤
│ 14 │甲○○  │同上。        │97年9月25日 │97年9月25日 │同上。                │3,030元   │
│    │        │              │下午4時許、4│下午4時48分 │                      │          │
│    │        │              │時33分許    │許          │                      │          │
├──┼────┼───────┼──────┼──────┼───────────┼─────┤
│ 15 │癸○○  │門號0000000000│97年10月15日│97年10月15日│魏再福所有之中華郵政股│8,010元   │
│    │        │號等行動電話  │下午2時57分 │下午3時19分 │份有限公司大樹郵局帳號│          │
│    │        │              │許          │許          │00000000000000號帳戶。│          │
│    │        │              │            │            │（魏再福所涉幫助恐嚇取│          │
│    │        │              │            │            │財犯行另經臺灣高雄地方│          │
│    │        │              │            │            │法院判決。）          │          │
│    │        │              │            │            │                      │          │
├──┼────┼───────┼──────┼──────┼───────────┼─────┤
│ 16 │辰○○  │門號0000000000│97年9月24日 │97年9月24日 │黃家偉所有之上海商業儲│6,000元   │
│    │        │號等行動電話  │下午1時13分 │下午2時35分 │蓄銀行鳳山分行帳號5020│          │
│    │        │              │許、2時30分 │許          │0000000000號帳戶。    │          │
│    │        │              │許          │            │（黃家偉所涉幫助恐嚇取│          │
│    │        │              │            │            │財犯行另經臺灣高雄地方│          │
│    │        │              │            │            │法院判決。）          │          │
├──┼────┼───────┼──────┼──────┼───────────┼─────┤
│ 17 │子○○  │門號0000000000│97年10月9日 │97年10月15日│曹建中所有之中華郵政股│1元       │
│    │        │號等行動電話  │下午某時    │下午4時47分 │份有限公司大樹九曲堂郵│          │
│    │        │              │            │許          │局帳號00000000000000號│          │
│    │        │              │            │            │帳戶。                │          │
│    │        │              │            │            │（曹建中所涉幫助恐嚇取│          │
│    │        │              │            │            │財犯行另經臺灣高雄地方│          │
│    │        │              │            │            │法院判決。）          │          │
└──┴────┴───────┴──────┴──────┴───────────┴─────┘

司法院資訊處製作；財團法人民間司法改革基金會備份。
